臺灣基隆地方法院刑事判決
  110年度訴字第430號
公  訴  人  臺灣基隆地方檢察署檢察官
被      告  李榮隆



指定辯護人  方怡靜律師（義務辯護律師）
被      告  黃純忠



指定辯護人  李春卿律師（義務辯護律師）
上列被告因違反毒品危害防制條例等案件，經檢察官提起公訴（
110年度偵字第5117號、第5711號、第6929號、第7862號），本
院判決如下：
    主  文
甲○○犯如附表一、二罪名及宣告刑欄所示之罪，各處如附表一、
二罪名及宣告刑欄所示之刑，並分別諭知如附表一、二沒收欄所
示之沒收。應執行有期徒刑肆年。
乙○○犯如附表三罪名及宣告刑欄所示之罪，各處如附表三罪名及
宣告刑欄所示之刑，並分別諭知如附表三沒收欄所示之沒收。應
執行有期徒刑參年拾月。
    事  實
一、甲○○、乙○○均明知甲基安非他命係毒品危害防制條例第2條
    第2項第2款所列管之第二級毒品，且甲基安非他命經行政院
    衛生署（現改制為衛生福利部，下同）公告列為禁藥管理，
    屬藥事法第22條第1項第1款所規範之禁藥，不得非法販賣、
    轉讓及持有，竟分別為下列犯行：
  ㈠甲○○基於販賣第二級毒品甲基安非他命以營利之犯意，以其
    所有之門號0000000000號行動電話作為聯絡工具，分別於附
    表一所示之時、地，各以附表一所示之數量、金額及方式，
    販賣第二級毒品甲基安非他命予陳宗益、林志堅各1次以牟
    利。
  ㈡甲○○基於轉讓禁藥甲基安非他命之犯意，以其所有之門號000
    0000000號行動電話作為聯絡工具，於附表二所示之時、地
    ，以附表二所示之數量及方式，無償轉讓禁藥甲基安非他命
    予陳宗益1次。
  ㈢乙○○基於販賣第二級毒品甲基安非他命以營利之犯意，以其
    所有之門號0000000000號行動電話作為聯絡工具，分別於附
    表三所示之時、地，各以附表三所示之數量、金額及方式，
    販賣第二級毒品甲基安非他命予甲○○、黃梅君各1次以牟利
    。
二、嗣因警就甲○○所有之門號0000000000號行動電話聲請法院核
    發通訊監察書，依法實施通訊監察，並經甲○○同意後，於民
    國110年8月10日上午10時35分許，在址設基隆市○○區○○○路0
    00號之基隆市警察局第三分局七堵派出所對之執行搜索，扣
    得甲○○所有之門號0000000000號行動電話1支（含SIM卡1張
    ），始查悉上情。
三、案經基隆市警察局第三分局報請臺灣基隆地方檢察署檢察官
    偵查起訴。
    理  由
壹、程序方面：
    本案據以認定被告甲○○、乙○○犯罪之供述證據，公訴人、被
    告二人及其等之辯護人在本院審理時均未爭執其證據能力，
    復經本院審酌認該等證據之作成無違法、不當或顯不可信之
    情況，而非供述證據亦非公務員違背法定程序所取得，依刑
    事訴訟法第159條之5第2項、第158條之4規定反面解釋，均
    有證據能力，合先敘明。
貳、實體方面：
一、上揭事實，業據被告甲○○、乙○○於警詢、偵訊及本院審理時
    坦承不諱（見臺灣基隆地方檢察署110年度偵字第5117號卷＜
    下稱5117號卷＞第10頁至第20頁、第402頁至第404頁，同署1
    10年度偵字第7862號卷＜下稱7862號卷＞第16頁至第18頁，同
    署110年度偵字第6929號卷＜下稱6929號卷＞第159頁，本院11
    0年度訴字第430號卷＜下稱本院卷＞第116頁、第154頁、第16
    6頁），核與證人陳宗益、林志堅、黃梅君於警詢及偵訊時
    證述之情節大致相符（見5117號卷第116頁至第122頁、第16
    5頁至第167頁、第206頁至第209頁、第232頁、第304頁、第
    380頁至第381頁），復有本院110年聲監字第42號、聲監續
    字第294號、第481號、第659號通訊監察書、門號000000000
    0號行動電話之相關通訊監察譯文、基隆市警察局第三分局
    扣押筆錄暨扣押物品目錄表1份及如附表一編號2所示事實之
    交易現場照片2張附卷可憑（見5117號卷第31頁至第35頁、
    第37頁至第39頁、第43頁至第47頁、第99頁、第183頁至第1
    97頁），此外，尚有被告甲○○所有之門號0000000000號行動
    電話1支（含SIM卡1張）扣案可佐。上開證據已足補強前揭
    證人指證內容之真實性，且可佐證被告二人前開出於任意性
    之自白與事實相符。
二、按我國查緝販賣毒品，一向執法甚嚴，對於販賣毒品者尤科
    以重度刑責，又販賣毒品既係違法行為，當非可公然為之，
    亦無公定價格，且容易分裝並增減份量，而每次買賣之價量
    ，可能隨時依雙方關係深淺、資力、需求量及對行情之認知
    、來源是否充裕、購買者被查獲時供述購買對象之可能風險
    之評估等情形，而異其標準，非可一概而論；販賣之利得，
    除被告坦承犯行或價量俱臻明確外，委難察得實情，販賣之
    人從價差或量差中牟利之方式雖異，其意圖營利之販賣行為
    則同一。兼以毒品通常量微價高，販賣者確有暴利可圖，茍
    非意圖販賣營利，一般人焉有可能甘冒重度刑責而販賣毒品
    。又販賣毒品者，其主觀上須有營利之意圖，且客觀上有販
    賣之行為，即足構成，至於實際上是否已經獲利，則非所問
    （最高法院104年度台上字第407號判決意旨參照）。經查，
    被告甲○○、乙○○為智識正常之成年人，其等與如附表一、三
    所示之販賣對象既非至親或摯友關係，苟無利益可圖，被告
    二人當無甘冒重罪風險，無償親自送交毒品之理，故被告二
    人主觀上均係基於營利之販賣意圖而為前揭毒品交易行為，
    應堪認定。
三、綜上所述，本案事證明確，被告甲○○、乙○○犯行均堪認定，
    應予依法論科。
四、論罪科刑：
　㈠甲基安非他命係毒品危害防制條例第2條第2項第2款所列管之
    第二級毒品，不得非法販賣、轉讓及持有。又經中央衛生主
    管機關明令公告禁止製造、調劑、輸入、輸出、販賣或陳列
    之毒害藥品，均屬藥事法所稱之禁藥，藥事法第22條第1項
    第1款亦有明文。次按安非他命類藥品業經行政院衛生署於6
    9年12月8日以衛署藥字第301124號公告自69年12月8日起禁
    止輸入、製造，自70年6月1日起禁止販賣，更於75年7月11
    日以衛署藥字第597627號公告一概禁止使用，並在79年10月
    9日以衛署藥字第904142號函明令公告列為禁藥，迄未變更
    ，仍應認屬藥事法第22條第1項第1款所列之禁藥。故行為人
    明知為甲基安非他命而仍轉讓予他人者，除成立毒品危害防
    制條例第8條第2項之轉讓第二級毒品罪外，亦構成藥事法第
    83條第1項之轉讓禁藥罪，此係屬同一犯罪行為而同時有二
    種法律可資處罰之法條（規）競合情形，應依「重法優於輕
    法」、「後法優於前法」等法理，擇一處斷。而93年4月21
    日修正後之藥事法第83條第1項轉讓禁藥罪之法定本刑為「7
    年以下有期徒刑，得併科新臺幣5百萬元以下罰金」，較毒
    品危害防制條例第8條第2項轉讓第二級毒品罪之法定本刑為
    「6月以上5年以下有期徒刑，得併科新臺幣70萬元以下罰金
    」為重，是轉讓甲基安非他命之第二級毒品，除轉讓達一定
    數量（依行政院98年11月20日院臺法字第0980073647號令修
    正訂定之「轉讓毒品加重其刑之數量標準」第2條第1項第2
    款規定，轉讓第二級毒品達淨重10公克以上）；或成年人對
    未成年人、對懷胎婦女為轉讓行為；或犯第8條之罪而混合
    二種以上之毒品，依毒品危害防制條例第8條第6項、第9條
    各有加重其刑至2分之1之特別規定，而應依該加重規定處罰
    者外，均應優先適用藥事法第83條第1項之規定處罰。查被
    告甲○○轉讓禁藥之對象陳宗益係成年人，且依檢察官所舉事
    證，復無從證明被告甲○○轉讓如附表二所示甲基安非他命之
    數量已達淨重10公克，依罪疑唯輕原理，自無適用上開規定
    加重其刑之必要，揆諸前揭說明，被告甲○○如附表二所示之
    轉讓禁藥犯行，即應優先適用藥事法第83條第1項之規定處
    罰。故核被告甲○○如事實欄一㈠所為，均係犯毒品危害防制
    條例第4條第2項之販賣第二級毒品罪（共2罪）；如事實欄
    一㈡所為，係犯藥事法第83條第1項之轉讓禁藥罪。核被告乙
    ○○如事實欄一㈢所為，均係犯毒品危害防制條例第4條第2項
    之販賣第二級毒品罪（共2罪）。被告甲○○、乙○○販賣第二
    級毒品前持有第二級毒品甲基安非他命之低度行為，各為販
    賣第二級毒品之高度行為所吸收，均不另論罪。
　㈡被告甲○○所犯上開3罪、被告乙○○所犯上開2罪，均犯意各別
    ，行為互殊，應予分論併罰。
  ㈢刑之加重、減輕：
  ⒈被告甲○○前因妨害風化案件，經本院以107年度基簡字第551
    號判決判處有期徒刑3月確定，於107年9月26日易科罰金執
    行完畢。被告乙○○前因施用毒品案件，先後經①本院以106年
    度訴字第195號判決各判處有期徒刑2月、6月，應執行有期
    徒刑7月確定；②本院以106年度基簡字第1444號判決判處有
    期徒刑1月確定；③本院以107年度基簡字第52號判決判處有
    期徒刑3月確定；④本院以107年度基簡字第1354號判決判處
    有期徒刑4月確定。上開①、②案件接續執行，於107年4月6日
    縮刑期滿執行完畢後，上開②、③案件再經本院以107年度聲
    字第266號裁定應執行有期徒刑3月確定，並與前揭④案件接
    續執行，於108年3月31日縮刑期滿執行完畢等情，有其等之
    臺灣高等法院被告前案紀錄表各1份在卷可查。其等於受有
    期徒刑之執行完畢後，5年以內故意分別再犯本件有期徒刑
    以上之罪，皆構成刑法第47條第1項所定之累犯。另按司法
    院釋字第775號解釋，依解釋文及理由之意旨，係指構成累
    犯者，不分情節，一律加重最低本刑，於不符合刑法第59條
    所定要件之情形下，致生行為人所受之刑罰超過其所應負擔
    罪責之個案，不符罪刑相當原則、比例原則，於此範圍內，
    在修正前，為避免發生上述罪刑不相當之情形，法院就該個
    案應裁量是否加重最低本刑。而經本院綜合斟酌被告二人構
    成累犯前案紀錄之罪質種類、罪名輕重、犯罪次數、徒刑執
    行完畢之態樣、徒刑執行完畢之時期、本件犯罪情節等節，
    足認被告二人確有對於刑罰反應力薄弱之情形，故除如附表
    一、三所示販賣第二級毒品罪之法定本刑為無期徒刑部分，
    依法不得加重其刑外，其餘部分依刑法第47條第1項規定加
    重最低本刑，皆無違憲法罪刑相當原則，爰予加重之。被告
    二人之辯護人認其等本件犯行均無適用累犯規定加重其刑之
    必要，尚有誤會，併此敘明。
  ⒉被告二人於偵查及審判中均自白如附表一、三所示販賣第二
    級毒品犯行，且被告甲○○於偵查及審判中均自白如附表二所
    示轉讓禁藥犯行，已如前述，爰均依毒品危害防制條例第17
    條第2項規定減輕其刑，如附表一、三所示販賣第二級毒品
    罪之法定本刑有期徒刑及罰金刑部分暨如附表二所示轉讓禁
    藥部分，並依法先加後減之。
  ⒊次按刑之量定，為求個案裁判之妥當性，法律固賦予法院裁
    量權，但此項裁量權之行使，除應依刑法第57條規定，審酌
    行為人及其行為等一切情狀，為整體之評價，並應顧及比例
    原則與平等原則，使罪刑均衡，輕重得宜，以契合社會之法
    律感情。又刑法第59條規定犯罪之情狀可憫恕者，得酌量減
    輕其刑，其所謂「犯罪之情狀」，與同法第57條規定科刑時
    應審酌之一切情狀，並非有截然不同之領域，於裁判上酌減
    其刑時，應就犯罪一切情狀（包括第57條所列舉之10款事項
    ），予以全盤考量，審酌其犯罪有無可憫恕之事由（即有無
    特殊之原因與環境，在客觀上足以引起一般同情，以及宣告
    法定最低度刑，是否猶嫌過重等等），以為判斷（最高法院
    95年度台上字第6157號判決意旨參照）。毒品危害防制條例
    第4條第2項，其法定本刑為「無期徒刑或10年以上有期徒刑
    ，得併科新臺幣1,500萬元以下罰金」，刑度可謂重大。然
    同為販賣第二級毒品之人，其原因動機不一，犯罪情節未必
    盡同，或有大盤毒梟者，亦有中、小盤之分，甚或僅止於吸
    毒者友儕間為求互通有無之有償轉讓者亦有之，其販賣行為
    所造成危害社會之程度自屬有異，法律科處此類犯罪，所設
    之法定最低本刑卻同為「無期徒刑或10年以上有期徒刑，得
    併科新臺幣1,500萬元以下罰金」，不可謂不重。於此情形
    ，自非不可依客觀之犯行與主觀之惡性二者加以考量其情狀
    ，是否有可憫恕之處，適用刑法第59條之規定酌量減輕其刑
    ，期使個案裁判之量刑，能斟酌至當，符合比例原則。經查
    ，被告甲○○如附表一所示、被告乙○○如附表三所示販賣甲基
    安非他命予他人之次數僅各有2次，且其等之販賣對象各僅
    有2人，各次販賣之金額非鉅，且各次販賣之數量亦均僅得
    供施用數次，較諸販毒集團尚屬零星小額，其販賣數量及販
    賣所得金額均非鉅額，又被告二人僅係單純販賣毒品，並無
    施用強暴、脅迫之不法手段，以其情節而論，其等之惡性尚
    不如專以販賣第二級毒品維生之販毒集團重大。其等既非販
    賣第二級毒品之大盤或中盤商，則其販賣第二級毒品之行為
    尚未造成無可彌補之鉅大危害。觀諸其販賣第二級毒品行為
    造成社會整體侵害之程度尚非鉅大，而所犯之各次販賣第二
    級毒品罪，雖皆依毒品危害防制條例第17條第2項規定減輕
    其刑，然減刑後之最輕法定本刑仍嫌過重，衡其等犯罪情狀
    在客觀上顯非不可憫恕，本院依其等客觀之犯行與主觀之惡
    性二者加以考量其等之犯罪情狀，就其等各次販賣第二級毒
    品之犯行，爰依刑法第59條之規定，均予以酌量減輕其刑度
    ，法定本刑有期徒刑及罰金刑部分依法先加後減並遞減之，
    法定本刑無期徒刑部分則予以減輕並遞減之。至被告甲○○所
    犯如附表二所示轉讓禁藥犯行，因合於毒品危害防制條例第
    17條第2項之減刑要件，經此法定減輕事由減輕其刑後，已
    無法重情輕之情形，爰不再依刑法第59條規定減輕其刑，其
    辯護人就此部分仍請求酌減其刑云云，尚無可取，併此敘明
    。
  ㈣爰審酌毒品造成諸多社會問題，並危害國民之身心健康，被
    告甲○○、乙○○為圖賺取不法利益，竟販賣甲基安非他命予他
    人，被告甲○○並恣意轉讓甲基安非他命予他人，致使毒害蔓
    延，本應予以重懲，惟念被告二人於偵查及本院審理時坦承
    犯行，犯後態度尚佳，兼衡其等犯罪之動機、目的、手段，
    暨其等之智識程度、生活狀況（見5117號卷第9頁、7862號
    卷第13頁被告二人警詢筆錄受詢問人欄），及被告二人販賣
    第二級毒品之次數、數量、金額，暨被告甲○○轉讓禁藥之次
    數、數量等一切情狀，分別量處如附表一至三所示之刑，並
    綜合考量刑罰邊際效應隨刑期而遞減及被告所生痛苦程度隨
    刑期而遞增之情形、被告之人格與復歸社會之可能性、數罪
    侵害法益之異同、對侵害法益之加重效應及時間、空間之密
    接程度、輕重罪間刑罰體系之平衡，分別酌定其等之應執行
    刑如主文所示，以示懲儆。
五、沒收：
　㈠扣案之門號0000000000號行動電話1支（含SIM卡1張）係供被
    告甲○○犯如附表一、二所示犯行所用之物乙節，詳如前述，
    不問屬於被告甲○○與否，爰均依毒品危害防制條例第19條第
    1項規定宣告沒收。
　㈡毒品危害防制條例第19條第1項規定：「犯第4條至第9條、第
    12條、第13條或第14條第1項、第2項之罪者，其供犯罪所用
    之物，不問屬於犯罪行為人與否，均沒收之」，其立法理由
    第2點謂：「刑法沒收章已無抵償之規定，而追徵為全部或
    一部不能沒收之執行方式，為避免司法實務對如何執行抵償
    之困擾，爰刪除原條文第1項後段全部或一部不能沒收之執
    行方式，回歸刑法沒收章之規定」。又刑法第38條第2項及
    第4項業已規定：「供犯罪所用、犯罪預備之物或犯罪所生
    之物，屬於犯罪行為人者，得沒收之。但有特別規定者，依
    其規定」、「前2項之沒收，於全部或一部不能沒收或不宜
    執行沒收時，追徵其價額」。故毒品危害防制條例第19條第
    1項為刑法第38條第2項後段所稱之特別規定，其立法採用與
    違禁物沒收相同之規範標準，並藉由剝奪其物，以預防並遏
    止相關犯罪之發生，且於全部或一部不能沒收或不宜執行沒
    收時，應依刑法第38條第4項之規定，併諭知追徵其價額。
    而未扣案之門號0000000000號行動電話1支（含SIM卡1張）
    係供被告乙○○犯如附表三所示犯行所用之物乙節，業據認定
    如前，爰不問屬於被告乙○○與否，依毒品危害防制條例第19
    條第1項及刑法第38條第4項之規定，分別宣告沒收，併諭知
    於全部或一部不能沒收或不宜執行沒收時，追徵其價額。
  ㈢被告二人如附表一、三所示之各次販賣毒品犯行，犯罪所得
    均未扣案，爰依刑法第38條之1第1項前段及第3項規定宣告
    沒收，併諭知於全部或一部不能沒收或不宜執行沒收時，追
    徵其價額。
  ㈣至本案其餘扣案物，經核均與本案無涉，爰不予宣告沒收，
    附此敘明。
據上論斷，應依刑事訴訟法第299條第1項前段，判決如主文。
本案經檢察官黃佳權提起公訴，檢察官林明志到庭執行職務。
中　　華　　民　　國　　111 　年　　1 　　月　　12　　日
                  刑事第四庭審判長法  官  齊　潔
                                  法  官  李辛茹
                                  法  官  謝昀芳
以上正本證明與原本無異。
如不服本判決，應於收受判決後20日內向本院提出上訴書狀，並
應敘述具體理由。其未敘述上訴理由者，應於上訴期間屆滿後20
日內向本院補提理由書（均須按他造當事人之人數附繕本）。「
切勿逕送上級法院」。
中　　華　　民　　國　　111 　年　　1 　　月　　12　　日
                                  書記官　王靜敏
附錄本案論罪科刑法條：
毒品危害防制條例第4條
製造、運輸、販賣第一級毒品者，處死刑或無期徒刑；處無期徒
刑者，得併科新臺幣3千萬元以下罰金。
製造、運輸、販賣第二級毒品者，處無期徒刑或10年以上有期徒
刑，得併科新臺幣1千5百萬元以下罰金。
製造、運輸、販賣第三級毒品者，處7年以上有期徒刑，得併科
新臺幣1千萬元以下罰金。
製造、運輸、販賣第四級毒品者，處5年以上12年以下有期徒刑
，得併科新臺幣5百萬元以下罰金。
製造、運輸、販賣專供製造或施用毒品之器具者，處1年以上7年
以下有期徒刑，得併科新臺幣1百50萬元以下罰金。
前五項之未遂犯罰之。
藥事法第83條
明知為偽藥或禁藥，而販賣、供應、調劑、運送、寄藏、牙保、
轉讓或意圖販賣而陳列者，處7年以下有期徒刑，得併科新臺幣5
千萬元以下罰金。
犯前項之罪，因而致人於死者，處7年以上有期徒刑，得併科新
臺幣1億元以下罰金；致重傷者，處3年以上12年以下有期徒刑，
得併科新臺幣7千5百萬元以下罰金。
因過失犯第1項之罪者，處2年以下有期徒刑、拘役或科新臺幣5
百萬元以下罰金。
第1項之未遂犯罰之。

附表一：被告甲○○販賣第二級毒品部分
編號 販賣對象 販賣時間  販賣地點 犯罪事實  販賣毒品種類、數量及金額（新臺幣） 罪名及宣告刑 沒收 1（即起訴書附表一編號2）  陳宗益 110年1月19日晚間11時30分許 基隆市○○區○○路00巷00號前機車停車場 陳宗益以門號0000000000號行動電話與甲○○所有之門號0000000000號行動電話聯繫，約定於左列時、地為右列種類、數量及金額之毒品交易，再由甲○○依約於左列時、地交付右列毒品予陳宗益，並向陳宗益收取右列對價。 販賣第二級毒品甲基安非他命（重量約0.2公克），金額300元（已付訖）。 甲○○販賣第二級毒品，累犯，處有期徒刑參年柒月。 扣案之門號0000000000號行動電話壹支（含SIM卡壹張）沒收；未扣案之犯罪所得新臺幣參佰元沒收，於全部或一部不能沒收或不宜執行沒收時，追徵其價額。 2 （即起訴書附表一編號1）  林志堅 110年1月26日凌晨0時15分許 基隆市○○區○○街00號前 林志堅以門號0000000000號行動電話與甲○○所有之門號0000000000號行動電話聯繫，約定於左列時、地為右列種類、數量及金額之毒品交易，再由甲○○依約於左列時、地交付右列毒品予林志堅，並向林志堅收取右列對價。 販賣第二級毒品甲基安非他命（重量約1公克），金額2,000元（已付訖）。 甲○○販賣第二級毒品，累犯，處有期徒刑參年柒月。 扣案之門號0000000000號行動電話壹支（含SIM卡壹張）沒收；未扣案之犯罪所得新臺幣貳仟元沒收，於全部或一部不能沒收或不宜執行沒收時，追徵其價額。 

附表二：被告甲○○轉讓禁藥部分
編號 轉讓對象 轉讓時間  轉讓地點 犯罪事實 轉讓毒品種類、數量 罪名及宣告刑 沒收 1 （即起訴書附表二編號1）  陳宗益 110年2月7日下午4時30分許（起訴書誤載為5分） 基隆市○○區○○路00巷00號前機車停車場 陳宗益以門號0000000000號行動電話與甲○○所有之門號0000000000號行動電話聯繫，約定左列轉讓時間、地點後，再由甲○○依約轉讓右列毒品予陳宗益。 禁藥甲基安非他命（重量約0.1公克）  甲○○轉讓禁藥，累犯，處有期徒刑柒月。 扣案之門號0000000000號行動電話壹支（含SIM卡壹張）沒收。 

附表三：被告乙○○販賣第二級毒品部分
編號 販賣對象 販賣時間   販賣地點 犯罪事實  販賣毒品種類、數量及金額（新臺幣） 罪名及宣告刑 沒收 1 （即起訴書附表三編號1）  甲○○ 110年2月18日晚間8時35分許（起訴書誤載為13分） 基隆市仁愛區公所旁 甲○○以門號0000000000號行動電話與乙○○所有之門號0000000000號行動電話聯繫，約定於左列時、地為右列種類、數量及金額之毒品交易，再由乙○○依約於左列時、地交付右列毒品予甲○○，並向甲○○收取右列對價。 販賣第二級毒品甲基安非他命（重量約1公克），金額1,500元（已付訖）。 乙○○販賣第二級毒品，累犯，處有期徒刑參年柒月。 未扣案之門號0000000000號行動電話壹支（含SIM卡壹張）、犯罪所得新臺幣壹仟伍佰元均沒收，於全部或一部不能沒收或不宜執行沒收時，追徵其價額。 2（即起訴書附表三編號2）  黃梅君 110年2月20日凌晨0時30分許（收取右列對價時間）、同日上午10時許（交付右列毒品時 間） 黃梅君址設基隆市○○區○○街00巷00號4樓之居所（收取右列對價地點）、上址樓下（交付右列毒品地點） 黃梅君以甲○○所有之門號0000000000號行動電話與乙○○所有之門號0000000000號行動電話聯繫，約定於左列時、地為右列種類、數量及金額之毒品交易，再由乙○○依約於左列時、地交付右列毒品予黃梅君，並向黃梅君收取右列對價。 販賣第二級毒品甲基安非他命（重量約0.2公克），金額500元（已付訖）。 乙○○販賣第二級毒品，累犯，處有期徒刑參年柒月。 未扣案之門號0000000000號行動電話壹支（含SIM卡壹張）、犯罪所得新臺幣伍佰元均沒收，於全部或一部不能沒收或不宜執行沒收時，追徵其價額。